【裁判字號】    98,上訴,1164
【裁判日期】    981230
【裁判案由】    竊盜
【裁判全文】
臺灣高等法院臺南分院刑事判決        98年度上訴字第1164號
上 訴 人  乙○○
即 被 告
上列上訴人因竊盜案件，不服臺灣臺南地方法院98年度易字第10
01號，中華民國98年8月31日第一審判決（起訴案號：臺灣臺南
地方法院檢察署98年度偵字第8596號），提起上訴，本院判決如
下：
    主  文
上訴駁回。
    理  由
一、按刑事訴訟法第350條、第361條、第362條、第367條規定，
    不服地方法院之第一審判決而上訴者，須提出上訴書狀，並
    應敘述具體理由，為上訴必備之程式；其所提出之書狀未敘
    述上訴理由，或僅曾以言詞陳述上訴理由者，均應於上訴期
    間屆滿後20日內補提理由書於第一審法院。第一審法院經形
    式審查，認逾期未補提上訴理由者，應定期間先命補正；逾
    期未補正者，為上訴不合法律上之程式，應以裁定駁回。倘
    已提出上訴理由，但所提非屬具體理由者，則由第二審法院
    以上訴不合法律上之程式，判決駁回。而所謂具體理由，必
    係依據卷內既有訴訟資料或提出新事證，指摘或表明第一審
    判決有何採證認事、用法或量刑等足以影響判決本旨之不當
    或違法，而構成應予撤銷之具體事由，始克當之（例如：依
    憑證據法則具體指出所採證據何以不具證據能力，或依憑卷
    證資料，明確指出所為證據證明力之判斷如何違背經驗、論
    理法則）；倘僅泛言原判決認定事實錯誤、違背法令、量刑
    失之過重或輕縱，而未依上揭意旨指出具體事由，或形式上
    雖已指出具體事由，然該事由縱使屬實，亦不足以認為原判
    決有何不當或違法者（例如：對不具有調查必要性之證據，
    法院未依聲請調查亦未說明理由，或援用證據不當，但除去
    該證據仍應為同一事實之認定），皆難謂係具體理由，俾與
    第二審上訴制度旨在請求第二審法院撤銷、變更第一審不當
    或違法之判決，以實現個案救濟之立法目的相契合，並節制
    濫行上訴（最高法院97年度台上字第892號判決）。
二、經查：
  (一)乙○○曾因施用第一、二級毒品案件，分別經臺灣高等法院
    臺中分院、臺灣彰化地方法院以94年度上訴字第1197號、94
    年度易字第1355號判決判處有期徒刑10月、5月確定，經定
    應執行刑為有期徒刑1年2月；又因竊盜、施用毒品、偽造文
    書案件，先後經臺灣彰化地方法院及臺灣臺南地方法院以94
    年度易字第1145號、95年度訴字第401號、95年度訴字第113
    8號判決判處有期徒刑6月、8月、1年6月確定，經定應執行
    刑為有期徒刑2年6月，並減刑為有期徒刑1年2月，與施用第
    一、二級毒品案件所定應執行刑接續執行，民國97年2月20
    日縮刑期滿執行完畢，同年月21日出監。詎仍不知悔改，因
    缺錢花用，竟與馮大鵬（另案審理）共同基於意圖為自己不
    法所有之竊盜犯意聯絡，於98年6月3日下午1時51分許，由
    乙○○騎乘車牌TG5-435號機車搭載馮大鵬前往台南市○○
    路○段823巷151之3號甲○○所開設之「銘發機車零件廠」，
    由馮大鵬在外把風，乙○○則徒手剝開該零件廠之鐵皮牆垣
    （毀損部分未據告訴），由該鐵皮牆垣之破洞處，踰越鐵皮
    牆垣侵入該零件廠，竊取廠內之CO2銲線6捲。因乙○○侵入
    零件廠時，已觸動保全設備，經保全人員郭信男報警處理，
    員警於乙○○將其中1捲銲線搬出零件廠外時，當場查獲。
  (二)上開事實，業經被告乙○○於警詢、偵查及原審審理中自白
    不諱，復有共同被告馮大鵬於警詢、偵查中之供述，被害人
    甲○○、證人即中興保全公司保全人員郭信男於警詢中之指
    述，及扣押物品目錄表、贓物認領保管單各1紙、現場照片
    12幀在卷可資佐證（警卷11、12、25至30頁）。原審法院以
    上訴人在審判程序中就被訴事實為有罪之陳述，裁定依簡式
    審判程序審理，依共同正犯論以上訴人刑法第321條第第1項
    第2款毀越牆垣竊盜罪，並依累犯規定加重其刑，及審酌上
    訴人乙○○有多項犯罪前科紀錄，有臺灣高等法院被告前案
    紀錄表可憑，素行並非良好，其正值盛年，竟不思以正當工
    作營生，僅因缺錢花用，即竊取他人財物，惡性非輕，惟所
    竊得之財物均已發還被害人，未致被害人重大財物損失，且
    犯後坦承犯行，態度良好，尚有悔意等一切情狀，量處有期
    徒刑8月。
  (三)經核原判決並無認定事實錯誤、量刑瑕疵或違背法令之情形
    ，且量刑輕重，屬事實審法院得依職權自由裁量之事項，苟
    已斟酌刑法第57條各款所列情狀而未逾越法定刑度，不得遽
    指為違法。上訴人以「該鐵皮牆垣原已破損，損壞之範圍本
    就足以被告侵入，被告僅係掀開破損之鐵皮，手段尚屬平和
    ，應係觸犯普通竊盜罪，請重新審酌」云云，提起上訴，並
    未依據卷內既有訴訟資料或提出新事證，指摘或表明第一審
    判決有何採證、認事或用法足以影響判決本旨之不當或違法
    之具體事由，自非具體之上訴理由，其上訴不符法定程式，
    爰不經言詞辯論逕予判決駁回。
三、據上論斷，應依刑事訴訟法第367條前段、第372條判決如主
    文。
中    華    民    國    98    年    12    月    30    日
                  刑事第三庭    審判長法  官  陳義仲
                                      法  官  蔡勝雄
                                      法  官  楊清安
以上正本證明與原本無異。
不得上訴。
                                      書記官  蔡蘭櫻
中    華    民    國    98    年    12    月    30    日
附錄本案論罪科刑法條全文：
中華民國刑法第321條第1項
犯竊盜罪而有左列情形之一者，處6月以上、5年以下有期徒刑：
一、於夜間侵入住宅或有人居住之建築物、船艦或隱匿其內而犯
    之者。
二、毀越門扇、牆垣或其他安全設備而犯之者。
三、攜帶兇器而犯之者。
四、結夥三人以上而犯之者。
五、乘火災、水災或其他災害之際而犯之者。
六、在車站或埠頭而犯之者。

司法院資訊處製作；財團法人民間司法改革基金會備份。
